【裁判字號】    98,訴,290
【裁判日期】    980525
【裁判案由】    違反毒品危害防制條例
【裁判全文】
臺灣嘉義地方法院刑事判決               98年度訴字第290號
公  訴  人  臺灣嘉義地方法院檢察署檢察官
被      告  甲○○
上列被告因違反毒品危害防制條例案件，經檢察官提起公訴（
98年度毒偵字第308號），被告於準備程序中就被訴事實為有罪
之陳述，經本院合議庭裁定由受命法官改依簡式審判程序審理，
判決如下：
    主  文
甲○○施用第一級毒品，處有期徒刑柒月。又施用第二級毒品，
處有期徒刑肆月，扣案之第二級毒品甲基安非他命壹包（驗餘淨
重零點肆貳陸公克），沒收銷燬之，上開甲基安非他命外包裝
袋壹個，沒收。應執行有期徒刑玖月，扣案之第二級毒品甲基安
非他命壹包（驗餘淨重零點肆貳陸公克），沒收銷燬之，上開
甲基安非他命外包裝袋壹個，沒收。
    犯 罪 事 實
一、甲○○前因施用毒品案件，經本院以97年度毒聲字第141號
    裁定送觀察、勒戒後，認無繼續施用毒品之傾向，而於民國
    97年7月11日釋放，並由臺灣嘉義地方法院檢察署檢察官以9
    7年度毒偵字第364號為不起訴處分確定。詎仍不知悔改，於
    觀察、勒戒執行完畢後5年內，復基於施用第一級毒品海洛
    因及第二級毒品甲基安非他命之犯意，分別：(1)於98年2月
    19日晚間8、9時許，於嘉義市○○路朋友住處，以將海洛因
    摻入香菸吸食方式施用海洛因1次。(2)於同年月21日上午11
    時許，於上開嘉義市○○路朋友住處，以將甲基安非他命置
    入玻璃球燒烤方式，施用甲基安非他命1次。嗣於同月21日
    下午5時50分許，在嘉義市○區○○○路321巷15弄20號前，
    甲○○因行跡可疑，為警盤查，當場查獲持有甲基安非他命
    1 小包（驗餘淨重0.4326公克），經逮捕採尿送驗後，其尿
    液檢驗結果呈嗎啡及甲基安非他命陽性反應。
二、案經嘉義市政府警察局第二分局報告臺灣嘉義地方法院檢察
    署檢察官偵查起訴。
    理  由
一、本件係經被告甲○○於準備程序當庭表示認罪，而經本院裁
    定以簡式審判程序加以審理，則依據刑事訴訟法第273條之2
    、同法第159條第2項之規定，不適用傳聞法則有關限制證據
    能力之相關規定，合先敘明。
二、上開犯罪事實，業據被告於偵訊及本院審理時坦承不諱，且
    其上開所排放之尿液，經以氣相層析質譜法（ＧＣ／ＭＳ）
    確認鑑定，檢驗結果確呈海洛因代謝物嗎啡、及甲基安非他
    命陽性反應，有98年3月11日臺灣檢驗科技股份有限公司濫
    用藥物尿液檢驗報告、代號與真實姓名對照表（代號為：2A
    980204）各1紙在卷可佐（見偵卷第12、13頁），而扣案之
    透明結晶物，經送行政院衛生署草屯療養院鑑定結果含甲基
    安非他命成分，驗餘淨重0.4326公克，有該院98年4月20 草
    療鑑字第098040012  8號鑑定書在卷可參，足認被告上開自
    白與事實相符。又被告前因施用毒品案件，經本院以97年度
    毒聲字第141號裁定送觀察、勒戒後，認無繼續施用毒品之
    傾向，而於97年7月11日釋放，有臺灣高等法院被告前案紀
    錄表1份附卷可稽，是被告於上開觀察、勒戒執行完畢釋放
    後5年內已再犯本件施用海洛因、甲基安非他命毒品之犯行
    ，至堪認定，應依法論科。
三、核被告所為，係犯毒品危害防制條例第10條第1項之施用第
    一級毒品罪，及同條例第10條第2項之施用第二級毒品罪。
    被告施用前持有第一級毒品海洛因及施用前、後持有第二級
    毒品甲基安非他命之低度行為應為施用之高度行為所吸收，
    均不另論罪。被告先後施用施用第一級毒品及第二級毒品之
    犯行，犯意個別、行為互殊，應予分論併罰。爰審酌被告曾
    因施用毒品經觀察、勒戒，猶未知警惕而再犯本案，足見其
    未徹底戒除施用毒品，惟念及施用毒品本質上係戕害自身健
    康之行為，尚未嚴重破壞社會秩序或侵害他人權益，且被告
    坦承犯行、犯後態度尚屬良好暨其犯罪之動機、目的、手段
    、國中畢業之智識程度等一切情狀，分別量處如主文所示之
    刑，並定其應執行刑。扣案之甲基安非他命1小包（驗餘淨
    重0.4326公克）經送鑑定含有甲基安非他命成分，業如前述
    ，應依毒品危害防制條例第18條第1項前段規定沒收銷燬之
    ；至包裝上開甲基安非他命之包裝袋1個，係用於包裹甲基
    安非他命，防止其裸露、潮濕，便於攜帶，為被告犯罪所用
    之物，且為其所有，業據被告供明在卷（見警卷第2頁），
    又行政院衛生署草屯療養院鑑定時，既將該空包裝袋與甲基
    安非他命分別秤重，有鑑定書可佐，業如前述，足認其與扣
    案之甲基安非他命並無不可析離之關係，應依刑法第38條第
    1 項第2款規定宣告沒收。
據上論斷，應依刑事訴訟法第273條之1第1項、第299條第1項前
段，毒品危害防制條例第10條第1項、第2項、第18條第1項前段
，刑法第11條、第51條第5款、第38條第1項第2款，判決如主文
。
本案經檢察官王輝興到庭執行職務。
中    華    民    國    98    年    5    月    25    日
                  刑事第五庭    法  官  啟夫
以上正本證明與原本無異。
如不服本判決應於收受判決後10日內向本院提出上訴書狀，並應
敘述具體理由；其未敘述上訴理由者，應於上訴期間屆滿後20日
內向本院補提理由書（均須按他造當事人之人數附繕本）「切勿
逕送上級法院」。
中    華    民    國    98    年    5    月    25    日
                                書記官  侯麗茹
附錄本案論罪科刑法條：
毒品危害防制條例第10條
施用第一級毒品者，處6月以上5年以下有期徒刑。
施用第二級毒品者，處3年以下有期徒刑。


司法院資訊處製作；財團法人民間司法改革基金會備份。
